Inventaris van de verbaalarchieven van het Ministerie van Financiën: Afdeling Invoerrechten en Accijnsen, 1878-1907
Nationaal Archief, Den Haag
- Resoluties (besluiten) en ingekomen stukken van de Administratie der Directe Belastingen, In- en Uitgaande Rechten en Accijnzen van het Ministerie van Financiën (Afdeling Invoerrechten en Accijnzen), 1878 januari 2 - 1907 augustus 30.; 1-624; 624 pakken
  - 1895 november 16 - december 5, 325
  - 1895 december 6-18, 326
  - 1895 december 19-31, 327
  - 1896 januari 2-17, 328
  - 1896 januari 18-29, 329
  - 1896 januari 30 - februari 12, 330
  - 1896 februari 13-26, 331
  - 1896 februari 27 - maart 16, 332
  - 1896 maart 17-30, 333
  - 1896 maart 31 - april 15, 334
  - 1896 april 16 - mei 1, 335
  - 1896 mei 2-20, 336
  - 1896 mei 21 - juni 9, 337
  - 1896 juni 10-24, 338
  - 1896 juni 25 - juli 9, 339
  - 1896 juli 10-24, 340
  - 1896 juli 25 - augustus 13, 341
  - 1896 augustus 14 - september 2, 342
  - 1896 september 3-19, 343
  - 1896 september 21 - oktober 6, 344
  - 1896 oktober 7-24, 345
  - 1896 oktober 26 - november 10, 346
  - 1896 november 11-24, 347
  - 1896 november 25 - december 11, 348
  - 1896 december 12-31, 349
  - 1897 januari 4-23, 350
  - 1897 januari 25 - februari 9, 351
  - 1897 februari 10-24, 352
  - 1897 februari 25 - maart 10, 353
  - 1897 maart 11-25, 354
  - 1897 maart 26 - april 7, 355
  - 1897 april 8-29, 356
  - 1897 april 30 - mei 18, 357
  - 1897 mei 19 - juni 1, 358
  - 1897 juni 2-11, 359
  - 1897 juni 12 - juli 1, 360
  - 1897 juli 2-13, 361
  - 1897 juli 14-27, 362
  - 1897 juli 28 - augustus 17, 363
  - 1897 augustus 18-27, 364
  - 1897 augustus 28 - september 13, 365
  - 1897 september 14-28, 366
  - 1897 september 29 - oktober 11, 367
  - 1897 oktober 12-22, 368
  - 1897 oktober 23 - november 6, 369
  - 1897 november 8-23, 370
  - 1897 november 24 - december 8, 371
  - 1897 december 9-22, 372
  - 1897 december 23-31, 373
  - 1898 januari 3-21, 374
  - 1898 januari 22 - februari 4, 375
  - 1898 februari 5-19, 376
  - 1898 februari 21 - maart 5, 377
  - 1898 maart 7-23, 378
  - 1898 maart 24 - april 6, 379
  - 1898 april 7-21, 380
  - 1898 april 22 - mei 5, 381
  - 1898 mei 6-21, 382
  - 1898 mei 23-31, 383
  - 1898 juni 1-13, 384
  - 1898 juni 14-28, 385
  - 1898 juni 29 - juli 9, 386
  - 1898 juli 11-21, 387
  - 1898 juli 23 - augustus 6, 388
  - 1898 augustus 8-17, 389
  - 1898 augustus 18-30, 390
  - 1898 september 1-20, 391
  - 1898 september 21 - oktober 6, 392
  - 1898 oktober 7-22, 393
  - 1898 oktober 24 - november 4, 394
  - 1898 november 5-21, 395
  - 1898 november 22 - december 14, 396
  - 1898 december 15-31, 397
  - 1899 januari 2-18, 398
  - 1899 januari 19 - februari 2, 399
  - 1899 februari 3-23, 400
  - 1899 februari 24 - maart 8, 401
  - 1899 maart 9-18, 402
  - 1899 maart 20 - april 1, 403
  - 1899 april 4 - april 17, 404
  - 1899 april 18 - mei 2, 405
  - 1899 mei 3-17, 406
  - 1899 mei 18 - juni 1, 407
  - 1899 juni 2-15, 408
  - 1899 juni 16 - juli 6, 409
  - 1899 juli 8-22, 410
  - 1899 juli 24 - augustus 5, 411
  - 1899 augustus 7-23, 412
  - 1899 augustus 24 - september 12, 413
  - 1899 september 13-27, 414
  - 1899 september 28 - oktober 13, 415
  - 1899 oktober 14-26, 416
  - 1899 oktober 27 - november 9, 417
  - 1899 november 10-25, 418
  - 1899 november 27 - december 7, 419
  - 1899 december 8-22, 420
  - 1899 december 23 - 1900 januari 16, 421
  - 1900 januari 17-31, 422
  - 1900 februari 1-15, 423
  - 1900 februari 16 - maart 7, 424
  - 1900 maart 8-17, 425
  - 1900 maart 19 - april 3, 426
  - 1900 april 5-23, 427
  - 1900 april 24 - mei 8, 428
  - 1900 mei 9-19, 429
  - 1900 mei 21 - juni 2, 430
  - 1900 juni 5-20, 431
  - 1900 juni 21 - juli 4, 432
  - 1900 juli 5-19, 433
  - 1900 juli 20 - augustus 7, 434
  - 1900 augustus 8-18, 435
  - 1900 augustus 20 - september 1, 436
  - 1900 september 3-14, 437
  - 1900 september 15-24, 438
  - 1900 september 25 - oktober 4, 439
  - 1900 oktober 5-18, 440
  - 1900 oktober 19 - november 3, 441
  - 1900 november 5-14, 442
  - 1900 november 15-28, 443
  - 1900 november 29 - december 14, 444
  - 1900 december 15-31, 445
  - 1901 januari 2-18, 446
  - 1901 januari 19 - februari 4, 447
  - 1901 februari 5-20, 448
  - 1901 februari 21 - maart 6, 449
  - 1901 maart 7-23, 450
  - 1901 maart 25 - april 3, 451
  - 1901 april 4-20, 452
  - 1901 april 22 - mei 6, 453
  - 1901 mei 7-21, 454
  - 1901 mei 22 - juni 6, 455
  - 1901 juni 7-22, 456
  - 1901 juni 24 - juli 3, 457
  - 1901 juli 4-20, 458
  - 1901 juli 22 - augustus 5, 459
  - 1901 augustus 6-17, 460
  - 1901 augustus 19 - september 7, 461
  - 1901 september 9-24, 462
  - 1901 september 25 - oktober 10, 463
  - 1901 oktober 11-24, 464
  - 1901 oktober 25 - november 12, 465
  - 1901 november 13-25, 466
  - 1901 november 26 - december 5, 467
  - 1901 december 6-18, 468
  - 1901 december 19 - 1902 januari 11, 469
  - 1902 januari 13-24, 470
  - 1902 januari 25 - februari 7, 471
  - 1902 februari 8-18, 472
  - 1902 februari 19 - maart 3, 473
  - 1902 maart 3-19, 474
  - 1902 maart 20 - april 10, 475
  - 1902 april 11-28, 476
  - 1902 april 29 - mei 13, 477
  - 1902 mei 14-29, 478
  - 1902 mei 30 - juni 9, 479
  - 1902 juni 10-23, 480
  - 1902 juni 24 - juli 10, 481
  - 1902 juli 11-18, 482
  - 1902 juli 19-30, 483
  - 1902 juli 31 - augustus 14, 484
  - 1902 augustus 16 - september 3, 485
  - 1902 september 4-16, 486
  - 1902 september 17-30, 487
  - 1902 oktober 1-13, 488
  - 1902 oktober 14-24, 489
  - 1902 oktober 25 - november 6, 490
  - 1902 november 8-21, 491
  - 1902 november 22 - december 9, 492
  - 1902 december 10-19, 493
  - 1902 december 22-31, 494
  - 1903 januari 2-14, 495
  - 1903 januari 15-31, 496
  - 1903 februari 2-12, 497
  - 1903 februari 13-26, 498
  - 1903 februari 27 - maart 13, 499
  - 1903 maart 14-25, 500
  - 1903 maart 26 - april 8, 501
  - 1903 april 9-23, 502
  - 1903 april 24 - mei 5, 503
  - 1903 mei 6-15, 504
  - 1903 mei 16 - juni 2, 505
  - 1903 juni 3-20, 506
  - 1903 juni 22 - juli 4, 507
  - 1903 juli 6-14, 508
  - 1903 juli 15-23, 509
  - 1903 juli 24 - augustus 1, 510
  - 1903 augustus 3-13, 511
  - 1903 augustus 14-25, 512
  - 1903 augustus 26 - september 7, 513
  - 1903 september 8-24, 514
  - 1903 september 25 - oktober 9, 515
  - 1903 oktober 10-21, 516
  - 1903 oktober 22 - november 4, 517
  - 1903 november 5-19, 518
  - 1903 november 20 - december 2, 519
  - 1903 december 3-15, 520
  - 1903 december 16-31, 521
  - 1904 januari 2-14, 522
  - 1904 januari 15-29, 523
  - 1904 januari 30 - februari 11, 524
  - 1904 februari 12-25, 525
  - 1904 februari 26 - maart 4, 526
  - 1904 maart 5-16, 527
  - 1904 maart 17-26, 528
  - 1904 maart 28 - april 12, 529
  - 1904 april 13-27, 530
  - 1904 april 28 - mei 9, 531
  - 1904 mei 10-25, 532
  - 1904 mei 26 - juni 4, 533
  - 1904 juni 6-18, 534
  - 1904 juni 20-30, 535
  - 1904 juli 1-14, 536
  - 1904 juli 15-29, 537
  - 1904 juli 30 - augustus 10, 538
  - 1904 augustus 11-19, 539
  - 1904 augustus 20 - september 2, 540
  - 1904 september 3-14, 541
  - 1904 september 15-27, 542
  - 1904 september 28 - oktober 11, 543
  - 1904 oktober 12-21, 544
  - 1904 oktober 22 - november 3, 545
  - 1904 november 4-17, 546
  - 1904 november 18-30, 547
  - 1904 december 1-13, 548
  - 1904 december 14-17, 549
  - 1904 december 19-30, 550
  - 1904 december 31, 551
  - 1905 januari 2-13, 552
  - 1905 januari 14-24, 553
  - 1905 januari 25 - februari 4, 554
  - 1905 februari 6-15, 555
  - 1905 februari 16 - maart 2, 556
  - 1905 maart 3-14, 557
  - 1905 maart 15-28, 558
  - 1905 maart 29 - april 7, 559
  - 1905 april 10-20, 560
  - 1905 april 22 - mei 5, 561
  - 1905 mei 6-23, 562
  - 1905 mei 24 - juni 6, 563
  - 1905 juni 7-22, 564
  - 1905 juni 23-30, 565
  - 1905 juli 1-12, 566
  - 1905 juli 14-28, 567
  - 1905 juli 29 - augustus 10, 568
  - 1905 augustus 11-22, 569
  - 1905 augustus 23 - september 5, 570
  - 1905 september 6-28, 571
  - 1905 september 29 - oktober 11, 572
  - 1905 oktober 12-23, 573
  - 1905 oktober 24 - november 10, 574
  - 1905 november 11 - december 1, 575
  - 1905 december 2-18, 576
  - 1905 december 19-30, 577
  - 1906 januari 2-17, 578
  - 1906 januari 22 - februari 2, 579
  - 1906 februari 5-20, 580
  - 1906 februari 21 - maart 3, 581
  - 1906 maart 5-15, 582
  - 1906 maart 16-27, 583
  - 1906 maart 28 - april 6, 584
  - 1906 april 7-20, 585
  - 1906 april 21 - mei 2, 586
  - 1906 mei 3-14, 587
  - 1906 mei 16-28, 588
  - 1906 mei 29 - juni 15, 589
  - 1906 juni 16-29, 590
  - 1906 juni 30 - juli 11, 591
  - 1906 juli 12-19, 592
  - 1906 juli 20 - augustus 4, 593
  - 1906 augustus 6-10, 594
  - 1906 augustus 13-27, 595
  - 1906 augustus 29 - september 17, 596
  - 1906 september 18-28, 597
  - 1906 oktober 1-17, 598
  - 1906 oktober 18-26, 599
  - 1906 oktober 27 - november 2, 600
  - 1906 november 3-20, 601
  - 1906 november 21 - december 13, 602
  - 1906 december 15-31, 603
  - 1907 januari 2-15, 604
  - 1907 januari 16-28, 605
  - 1907 januari 29 - februari 14, 606
  - 1907 februari 16-27, 607
  - 1907 februari 28 - maart 4, 608
  - 1907 maart 5-19, 609
  - 1907 maart 20 - april 5, 610
  - 1907 april 6-15, 611
  - 1907 april 16-24, 612
  - 1907 april 25 - mei 6, 613
  - 1907 mei 7-22, 614
  - 1907 mei 23-31, 615
  - 1907 juni 1-12, 616
  - 1907 juni 13-24, 617
  - 1907 juni 25 - juli 5, 618
  - 1907 juli 6-12, 619
  - 1907 juli 13-22, 620
  - 1907 juli 23 - augustus 1, 621
  - 1907 augustus 2-12, 622
  - 1907 augustus 13-21, 623
  - 1907 augustus 22-30, 624